臺灣臺中地方法院刑事判決　　　　　　　96年度易字第2833號
公　訴　人　台灣台中地方法院檢察署檢察官
被　　　告　乙○○
　　　　　　　　　　（另案在台灣台中監獄執行中）
上列被告因竊盜案件，經檢察官提起公訴（九十六年度偵字第九
九０六號），本院判決如下：
    主    文
乙○○攜帶兇器，毀壞門扇，於夜間侵入有人居住之建築物竊盜
，累犯，處有期徒刑玖月。
    犯罪事實
一、乙○○曾因槍砲彈藥刀械管制條例及毒品危害防制條例案件
    ，經本院分別判處有期徒刑三月，併科罰金新台幣一萬八千
    元，及有期徒刑十月、六月，有期徒刑部分並定其應執行刑
    為一年六月，於民國九十五年三月十日縮短刑期執行完畢。
    仍不知悔改，復意圖為自己不法之所有，於九十五年六月二
    十日凌晨三時許之夜間，攜帶長約三十公分，具有把手，可
    供兇器使用，具行兇危險性之鐵製螺絲起子一支（未扣案）
    ，至夜間有廟祝甲○○居住之台中縣大雅鄉○○路○段四一
    五巷十二號天壽宮，持螺絲起子破壞該廟之玻璃鋁門門鎖，
    入內竊取該廟所有放置櫃台下方之監視器主機一台，及放置
    辦公木桌抽屜內之香油錢現金新台幣（下同）二千元，得手
    後即離去。嗣於同日凌晨四時許，居住該廟內之廟祝甲○○
    起床，發現該廟玻璃鋁門開啟財物遭竊，因而報警處理，經
    警採得可疑指紋三枚送驗，發現其中一枚與乙○○右拇指指
    紋相符，始循線查獲上情。
二、案經台中縣警察局豐原分局報請台灣台中地方法院檢察署檢
    察官偵查起訴。
    理    由
一、訊據被告乙○○對於上揭時地，攜帶長約三十公分，具有把
    手之鐵製螺絲起子，至夜間有廟祝甲○○居住之台中縣大雅
    鄉○○路○段四一五巷十二號天壽宮，持該螺絲起子破壞該
    廟之玻璃鋁門門鎖，入內竊取該廟所有之監視器主機一台，
    得手後即離去之事實供承不諱，核與證人甲○○證述之情節
    相符，並有台中縣警察局豐原分局現場勘察報告、刑事案件
    證物採驗紀錄表（豐警偵鑑字第0950100217號）、內政部警
    政署刑事警察局鑑驗書（刑紋字第0950104689號）各一份，
    及現場照片九張附卷可稽。被告雖另辯稱伊當時僅竊取監視
    器主機一台，並未拿走現金二千元云云，惟證人甲○○於警
    訊、偵查及本院審理時均堅指其起床後發現廟門被撬開，監
    視器主機一台及香油錢二千元遭竊等情，前後一致，而被告
    於警訊時係先供稱該廟鋁門未鎖，伊直接進入，但未偷到東
    西云云；又於偵查中陳稱伊有打開抽屜，未發現抽屜內有錢
    ，也未偷主機，不知門鎖為何會損壞云云，另在本院審理時
    則改稱伊係以螺絲起子破壞該廟門鎖，入內竊取主機一台，
    沒有竊取現金二千元云云，先後不一，相較之下，自已證人
    甲○○前後一致之指述具有較高之可信度。參以證人甲○○
    發現失竊報案後，經警在該廟木桌抽屜外側採得指紋二枚（
    編號1、2）、櫃台下方電視線路盒上採得指紋一枚（編號3
    ）送驗結果，其中編號2之指紋與被告之右拇指指紋相符等
    情，益徵證人甲○○之指述非虛，被告所辯無非避重就輕之
    詞，不足採信，本件事證明確，被告犯行已堪認定。
二、被告供承其係以長約三十公分，具有把手之鐵製螺絲起子一
    支行竊，該螺絲起子在客觀上顯具行兇危險性，屬於兇器；
    又被告係於九十五年六月二十日凌晨三時許之夜間，侵入夜
    間有廟祝甲○○居住之台中縣大雅鄉○○路○段四一五巷十
    二號天壽宮廟內行竊，復經被告及證人甲○○供明。核被告
    所為，係犯刑法第三百二十一條第一項第一款、第二款、第
    三款之攜帶兇器毀壞門扇於夜間侵入有人居住之建築物竊盜
    罪。被告曾因槍砲彈藥刀械管制條例及毒品危害防制條例案
    件，經本院分別判處有期徒刑三月，併科罰金新台幣一萬八
    千元，及有期徒刑十月、六月，有期徒刑部分並定其應執行
    刑為一年六月，於九十五年三月十日縮短刑期執行完畢（見
    卷附台灣高等法院被告前案紀錄表），五年以內故意再犯有
    期徒刑以上之本罪，為累犯，應依刑法第四十七條第一項規
    定加重其刑（被告行為後，刑法第四十七條「受有期徒刑之
    執行完畢，或無期徒刑或有期徒刑一部之執行而赦免後，五
    年以內再犯有期徒刑以上之罪者，為累犯，加重本刑至二分
    之一」之規定，雖經修正為「受徒刑之執行完畢，或一部之
    執行而赦免後，五年以內故意再犯有期徒刑以上之罪者，為
    累犯，加重本刑至二分之一」，並增訂第二項「第九十八條
    第二項關於因強制工作而免其刑之執行者，於受強制工作處
    分之執行完畢或一部之執行而免除後，五年以內故意再犯有
    期徒刑以上之罪者，以累犯論」，自九十五年七月一日施行
    ，惟不論依修正前刑法第四十七條，或修正後刑法第四十七
    條第一項之規定，本件被告均構成累犯，對其而言，並無有
    利或不利之情形，自無新舊法比較適用之問題，按一般法律
    適用原則，應逕依現行刑法第四十七條第一項之規定，論以
    累犯，並加重其刑，參照最高法院九十五年台上字第五五八
    九、五五九九號判決意旨）。爰審酌被告已有多次竊盜及槍
    砲彈藥刀械管制條例、毒品危害防制條例等前科，仍不知悔
    改，又攜帶可供兇器使用，具行兇危險性之螺絲起子一支，
    破壞天壽宮玻璃鋁門門鎖，於夜間侵入有廟祝甲○○居住之
    天壽宮行竊，危害社會治安及甲○○之人身安全，並生損害
    於天壽宮之財產，竊得財物價值非多，事後固坦承部分犯行
    ，然迄未賠償天壽宮任何損害等一切情狀，處以如主文所示
    之刑。至被告用以行竊之螺絲起子一支，雖為被告所有，但
    非違禁物，且未扣案，被告復供承業已丟棄，為免執行困難
    ，尚不宜宣告沒收，併予敘明。
據上論斷，應依刑事訴訟法第二百九十九條第一項前段，刑法第
三百二十一條第一項第一款、第二款、第三款、第四十七條第一
項，判決如主文。
本案經檢察官丙○○到庭執行職務。
中　　華　　民　　國　九十六　年　　七  　月　　四　　日
                  刑事第五庭    法  官  鍾堯航
上正本證明與原本無異。
如不服本判決，應於送達後十日內向本院提出上訴狀（須附繕本
），上訴於台灣高等法院台中分院。
                                書記官  吳淑願
中　　華　　民　　國　九十六　年　　七　　月　　四　　日
附錄論罪科刑法條
刑法第三百二十一條第一項：
犯竊盜罪而有左列情形之一者，處六月以上五年以下有期徒刑：
一、於夜間侵入住宅或有人居住之建築物、船艦，或隱匿其內而
    犯之者。
二、毀越門扇、牆垣或其他安全設備而犯之者。
三、攜帶兇器而犯之者。
四、結夥三人以上而犯之者。
五、乘火災、水災或其他災害之際而犯之者。
六、在車站、埠頭而犯之者。
